# 股份支付离职率的确定

提问人：帅 的雪 时间：2022-05-04 17:10:56
请教陈版，我们在计算股份支付的时候，所考虑离职率的标准，是各期内累计的离职率，还是计算当期的离职率？这个逻辑是怎么样的？谢谢！
比如：企业会计准则讲解（ 2010 ）中的案例：第十二章 股份支付的例题：
【例12—2】2×10年 1 月，为奖励并激励高管，A上市公司与其管理层成员签署股份支付协议，规定如果管理层成员在其后 3 年中都在公司任职服务，并且公司股价每年提高10%以上，管理层成员即可低于市价的价格购买一定数量的本公司股票。同时作为协议的补充，公司把全体管理层成员的年薪提高了 50000 元，但公司将这部分年薪将按月存入公司专门建立的内部基金， 3 年后，管理层成员可用属于其个人的部分抵减未来行权时支付的购买股票款项。如果管理层成员决定退出这项基金，可随时全部提取。
A公司以期权定价模型估计授予的此项期权在授予日公允价值为3 000 000元，在授予日，A公司估计 3 年内管理层离职的比例为每年 10 ％；在第二年年末，A公司调整其估计离职率为 5 ％；到第三年末，实际离职率为 6 ％。
这里所说的离职率，是指的是第一年10%，第二年5%，第三年6%？还是说，截止到第一年末10%，截止到第二年末5%，截止到第三年末6%？困惑了好久了，求陈版赐教！

回答人：chenyiwei
目前实务中很少单独预估离职率，主要是离职率的估计难度较大。首先被授予激励股份使得员工与企业的利益更紧密捆绑，会对激励对象的离职意向产生影响；其次一般情况下，职级越高的激励对象被授予激励股份越多，其离职的影响也越大，但职级越高，离职率也越难估计。
如果确实要将离职率纳入考虑，则在典型的股份支付条款下，更应关注等待期内的累计离职率（即根据预计的等待期内累计离职率估算最终可行权或解锁的权益工具数量 0 ，但等待期内各年末应根据本年度和以前年度的实际离职率，对授予日作出的累计离职率估计数进行修正。